臺灣臺北地方法院刑事判決　　　　　　　　　　　　九十一年度交易字第一一四號
　　公　訴　人　臺灣臺北地方法院檢察署檢察官
　　被　　　告　乙○○
右列被告因公共危險等案件，經檢察官提起公訴（九十一年度偵字第四三九五號），
本院判決如左：
    主    文
乙○○服用酒類，不能安全駕駛動力交通工具而駕駛，科罰金陸仟元，如易服勞役，
以參佰元折算壹日。
其餘部分公訴不受理。
    事    實
一、乙○○於民國九十一年一月二十八日凌晨零時三十分許至同日凌晨一時許，在台
    北市○○○路○段與延吉街附近之友人處，飲用數量不詳之啤酒與高粱酒後，明
    知自己服用酒類過量，已達反應較慢、感覺減低、思考改變，並影響駕駛能力而
    不能安全駕駛動力交通工具之狀態，竟於同日凌晨二時許，駕駛車號ＤＩ─○○
    四七號自用小客車，沿臺北市○○○路由北往南方向行駛，途經同市○○○路、
    羅斯福路交岔路口，適值大雨視線不清，且汽車行駛時，駕駛人應注意車前狀況
    ，而依當時之情況，又無不能注意之情形，竟未減速慢行，仍以時速五十公里至
    六十公里之速度行駛，撞擊刻正由東向西穿越新生南路行走在行人穿越道之行人
    楊麗倩及甲○○，致楊麗倩受有左上額裂傷五Ｘ三公分及右臉頰裂傷零點八公分
    等傷害，甲○○受有左膝脫位、左眼上方裂傷四公分等傷害（傷害部分業據撤回
    告訴，詳後述）。嗣經報警處理，臺北市政府警察局大安分局員警到場並對乙○
    ○進行酒精測試，測得其呼氣中所含酒精濃度達每公升０．六四毫克，始發現上
    情。
二、案經楊麗倩、甲○○訴由台北市政府警察局大安分局報請臺灣臺北地方法院檢察
    署檢察官偵查起訴。
    理    由
壹、有罪部分
一、右開事實，業據被告乙○○於本院審理中坦承不諱，並有酒精濃度測試單、道路
    交通事故調查表、談話記錄表、補充資料表影本各乙份、肇事車輛之車損照片四
    紙、國立台灣大學醫學院附設醫院診斷書二紙在卷為憑，且飲酒後吐氣酒精濃度
    達於每公升０．五０毫克時，即有反應較慢、感覺減低、影響駕駛之輕到中度之
    中毒症狀，又如已達於每公升０．五五毫克，其肇事率較一般未飲酒者之十倍，
    此有行政院國軍退除役官兵輔導委員會台北榮民總醫院八十八年八月五日（八八
    ）北總內字第二六八六八號函及中央警察大學交通學系暨交通管理研究所教授蔡
    志中之研究報告各一紙在卷可稽，此項認定標準僅屬檢警取締酒後駕車之參考，
    固無拘束本院之效力，惟被告飲酒已達每公升０．六四毫克，顯然超出每公升０
    ．五五毫克，並因而肇事使人受傷，被告顯有飲酒後已達不能駕駛動力交通工具
    之情形。本件事證明確，犯行洵堪認定。
二核被告乙○○服用酒類，達於不能安全駕駛動力交通工具而駕駛所為，係犯刑法
    第一百八十五條之三之服用酒類，不能安全駕駛動力交通工具而駕駛罪。爰審酌
    被告犯罪素行、品行、犯罪手段、所生損害、犯後態度尚稱良好等一切情狀，量
    處如主文所示之刑，並諭知易服勞役之折算標準。
貳、公訴不受理部分
一按告訴乃論之罪，告訴人於第一審辯論終結前得撤回其告訴；又告訴或請求乃論
    之罪，未經告訴、請求或其告訴、請求經撤回或已逾告訴期間者，應諭知不受理
    之判決，並得不經言詞辯論為之，刑事訴訟法第二百三十八條第一項第三百零
    三條第三款、第三百零七條定有明文。
二、本件告訴人告訴意旨略以：乙○○於民國九十一年一月二十八日凌晨零時三十分
    許至同日凌晨一時許，在台北市○○○路○段與延吉街附近之友人處，飲用數量
    不詳之啤酒與高粱酒後，明知自己服用酒類過量，已達反應較慢、感覺減低、思
    考改變，並影響駕駛能力而不能安全駕駛動力交通工具之狀態，竟於同日凌晨二
    時許，駕駛車號ＤＩ─○○四七號自用小客車，沿臺北市○○○路由北往南方向
    行駛，途經同市○○○路、羅斯福路交岔路口，適值大雨視線不清，且汽車行駛
    時，駕駛人應注意車前狀況，而依當時之情況，又無不能注意之情形，竟未減速
    慢行，仍以時速五十公里至六十公里之速度行駛，撞擊刻正由東向西穿越新生南
    路行走在行人穿越道之行人楊麗倩及甲○○，致楊麗倩受有左上額裂傷五Ｘ三公
    分及右臉頰裂傷零點八公分等傷害，甲○○受有左膝脫位、左眼上方裂傷四公分
    等傷害。公訴人認係一行為，分別致告訴人二人受有傷害，為刑法第二百八十四
    條第一項前段過失傷害罪之想像競合犯，應從一重處斷，依同法第二百八十七條
    前段規定，須告訴乃論。茲據告訴人於本院審理中，具狀撤回告訴，揆諸前揭法
    條意旨，爰不經言詞辯論，逕諭知不受理判決。
據上論斷，應依刑事訴訟法第二百九十九條第一項前段、第三百零三條第三款、第三
百零七條，刑法第一百八十五條之三、第四十二條第二項，罰金罰鍰提高標準條例第
二條，判決如主文。
本案經檢察官丙○○到庭執行職務
中      華      民      國    九十一      年    七    月    二十九    日
                                      台灣台北地方法院交通法庭
                                          法  官  劉  嶽  承
右正本證明與原本無異。
如不服本判決，應於判決送達後十日內向本院提出上訴狀(應抄附繕本)。告訴人
或被害人如對於本判決不服者，應具備理由請求檢察官上訴，其上訴期間之計算
係以檢察官收受判決正本之日期為準。
                                          書記官  江  虹  儀
中      華      民      國      九十一      年    七    月    三十    日
錄本案論罪科刑法條全文：
刑法第一百八十五條之三
服用毒品、麻醉藥品、酒類或其他相類之物，不能安全駕駛動力交通工具而駕駛者，
處一年以下有期徒刑、拘役或三萬元以下罰金。
